臺灣臺中地方法院刑事判決　　　　　　　94年度訴字第3145號
公　訴　人　臺灣臺中地方法院檢察署檢察官
被　　　告　甲○○
　　　　　　　　　　（現另案於臺灣臺中監獄執行中）
上列被告因違反毒品危害防制條例案件，經檢察官提起公訴（九
十四年度毒偵字第三六三一號），被告於本院準備程序就被訴事
實為有罪之陳述，經本院裁定改行簡式審判程序，判決如下：
    主    文
甲○○施用第一級毒品，累犯，處有期徒刑柒月。又施用第二級
毒品，累犯，處有期徒刑肆月。又施用第一級毒品，累犯，處有
期徒刑柒月。應執行有期徒刑壹年月。
    犯罪事實
一、甲○○前於民國九十年間，因犯恐嚇案件，經本院判處有期
    徒刑七月確定，於九十二年七月八日執行完畢。復於九十一
    年間因施用毒品案件，經依本院裁定令入勒戒處所觀察、勒
    戒後，認無繼續施用傾向，於九十一年十二月九日觀察、勒
    戒執行完畢出所，並經臺灣臺中地方法院檢察署檢察官於九
    十一年十二月九日以九十一年度毒偵字第三六○九號為不起
    訴處分確定。詎甲○○仍不知悔改，基於施用第一級毒品海
    洛因之犯意，於九十二年九月二十三日十八時許，在臺中市
    某詳細地址不明之朋友住處（靠近臺中女中附近），以將海
    洛因置於玻璃球內點火燒烤後吸其煙氣之方式，施用第一級
    毒品海洛因一次。另基於施用第二級毒品甲基安非他命之犯
    意，於九十二年九月二十三日十八時許，在其前開朋友住處
    ，以將甲基安非他命置於玻璃球吸食器內點火燒烤後吸其煙
    氣之方式，施用第二級毒品甲基安非他命一次。復另行基於
    施用第一級毒品海洛因之犯意，於九十三年十二月二十日十
    二時許，在其前開友人住處，以將海洛因置於玻璃球內點火
    燒烤後吸其煙氣之方式，施用第一級毒品海洛因一次。嗣先
    於九十二年九月二十四日十四時三十分許，為警依列管毒品
    人口強制到場採集尿液送驗後呈第一、二級毒品反應而查獲
    ；復經警於九十三年十二月二十日十九時四十分許，在臺中
    市○區○○路一六二巷一之四號查獲。
二、案經臺中市警察局移送臺灣彰化地方法院檢察署呈請臺灣高
    等法院臺中分院檢察署核轉臺灣臺中地方法院檢察署，及臺
    中市警察局第一分局報請臺灣臺中地方法院檢察署呈請臺灣
    高等法院臺中分院檢察署核轉臺灣彰化地方法院檢察署，臺
    灣彰化地方法院檢察署再呈請臺灣高等法院臺中分院檢察署
    核轉臺灣臺中地方法院檢察署偵查起訴，被告於本院準備程
    序就被訴事實為有罪之陳述，本院合議庭裁定改依簡式審判
    程序審理。
    理    由
一、訊據被告甲○○對於前揭事實均坦承不諱，且被告二次為警
    查獲後所採集之尿液，經分別送中山醫學大學附設醫院藥物
    濫用檢測中心及詮昕科技股份有限公司檢驗結果，確分別呈
    嗎啡、甲基安非他命及嗎啡陽性反應，此有中山醫學大學附
    設醫院藥物濫用檢測中心確認結果報告及詮昕科技股份有限
    公司濫用藥物尿液檢驗報告各一份附於偵查卷可稽。又被告
    前於九十一年間因施用毒品案件，經依本院裁定令入勒戒處
    所觀察、勒戒後，認無繼續施用傾向，於九十一年十二月九
    日觀察、勒戒執行完畢出所，並經臺灣臺中地方法院檢察署
    檢察官於九十一年十二月九日以九十一年度毒偵字第三六○
    九號為不起訴處分確定，有該不起訴處分書及臺灣高等法院
    被告全國前案紀錄表、臺灣臺中地方法院檢察署刑案資料查
    註紀錄表各一份在卷足憑。且被告於九十二年九月二十三日
    所犯施用第一、二級毒品之犯行，經臺灣彰化地方法院裁定
    送觀察、勒戒後，認有繼續施用毒品傾向，亦有臺灣彰化看
    守所附設勒戒處所有無繼續施用毒品傾向證明書一份在卷可
    證，是被告於不起訴處分及觀察、勒戒完畢釋放後，五年內
    再犯本件毒品危害防制條例第十條之罪，至為明確。事證明
    確，被告犯行洵堪認定。
二、查被告行為後，九十二年七月九日修正公布之毒品危害防制
    條例業於九十三年一月九日起生效，依照新舊條例之規定，
    被告於九十二年九月二十四日所為施用第一、二級毒品之犯
    行均應依法追訴其刑責，且該條例第十條關於施用第一級及
    第二級毒品罪處罰之規定，於修正前、後之刑度並無不同，
    不生新法或舊法較有利於行為人之問題，依刑法第二條第一
    項前段之規定，自應適用修正後毒品危害防制條例之規定論
    處。故核被告所為，均係犯修正後毒品危害防制條例第十條
    第一項之施用第一級毒品罪、同條第二項之施用第二級毒品
    罪、同條第一項之施用第一級毒品罪。被告持有第一級毒品
    及第二級毒品之低度行為，分別為其施用第一級毒品及第二
    級毒品之高度行為所吸收，均不另論罪。被告所犯前開三罪
    間，犯意各別，罪名不同，應予分論併罰（本件被告於九十
    三年十二月二十日為警查獲後採集尿液送驗時間距離被告於
    九十二年九月二十四日經警強制到場採集尿液送驗時間已逾
    一年以上，是被告於九十三年十二月二十日遭查獲施用海洛
    因之犯行與前揭被告經判決有罪之施用海洛因之犯行間，顯
    屬各別之犯意，並無任何概括犯意之連續犯裁判上一罪關係
    ）。復查，被告九十年間，因犯恐嚇罪，經本院判處有期徒
    刑七月確定，於九十二年七月八日執行完畢，有臺灣高等法
    院被告全國前案紀錄表及臺灣臺中地方法院檢察署刑案資料
    查註紀錄表各一份在卷可稽，其受有期徒刑執行完畢後，於
    五年內再犯本件有期徒刑以上之罪，為累犯，應依刑法第四
    十七條之規定各加重其刑。爰審酌被告前有多項前科紀錄，
    素行不佳，復因施用毒品經觀察、勒戒後，猶施用毒品不輟
    ，惟念即施用毒品係戕害自己身心之行為，且被告犯後均坦
    承不諱，態度尚佳等一切情狀，分別量處如主文所示之刑，
    並定其應執行之刑。
據上論斷，應依刑事訴訟法第二百七十三條之一第一項、第二百
九十九條第一項前段，修正後毒品危害防制條例第十條第一項、
第二項，刑法第十一條前段、第二條第一項前段、第四十七條、
第五十一條第五款，判決如主文。
中　　華　　民　　國　　94　　年　　11　　月　　18　　日
                  刑事第六庭    法  官  戴博誠
上正本證明與原本無異。
如不服本判決，應於送達後十日內向本院提出上訴狀（須附繕本
），上訴於臺灣高等法院臺中分院。
                                書記官  鄭淑英
中　　華　　民　　國　　94　　年　　11　　月　　18　　日
【附錄本案論罪科刑法條】
毒品危害防制條例第十條：
施用第一級毒品者，處六月以上五年以下有期徒刑。
施用第二級毒品者，處三年以下有期徒刑。
